【裁判字號】    92,訴,1043
【裁判日期】    921219
【裁判案由】    偽造貨幣等
【裁判全文】
臺灣桃園地方法院刑事判決                         九十二年度訴字第一○四三?
    公  訴  人  臺灣桃園地方法院檢察署檢察官
    被      告  丙○○
    指定辯護人  本院公設辯護人  乙○○
右列被告因偽造貨幣等案件，經檢察官提起公訴（九十一年度偵字第一六六三八號）
，本院判決如左：
    主  文
丙○○共同變造國民身分證，足以生損害於公眾及他人，累犯，處有期徒刑參月，扣
案之甲○○國民身分證上換貼之「丙○○」照片壹枚沒收；又意圖供行使之用而收集
偽造之通用紙幣，累犯，處有期徒刑參年陸月，扣案如附表所示之偽造面額新臺幣壹
仟元紙幣陸拾肆張均沒收；應執行有期徒刑參年捌月，扣案之甲○○國民身分證上換
貼之「丙○○」照片壹枚及如附表所示之偽造面額新臺幣壹仟元紙幣陸拾肆張均沒收
。
    事  實
一、丙○○於民國八十五年間曾因賭博罪、違反麻醉藥品管理條例、肅清煙毒條例等
    案件，經本院以八十五年訴字第一三三六號判處有期徒刑五月、有期徒刑四月、
    有期徒刑二年二月，定應執行有期徒刑二年九月確定，於八十七年十一月十一日
    假釋，刑期至八十九年五月五日屆滿以已執行論，詎不知悔改，於九十年六月至
    九十一年九月六日期間內某日，與姓名年籍不詳之成年人共同基於變造國民身分
    證之犯意，由丙○○提供甲○○所遺失之Ｚ000000000號國民身分證一
    張及丙○○本人照片一枚，由另一姓名年籍不詳之成年人以將該國民身分證換貼
    丙○○照片之方式變造甲○○國民身分證一張，再交由丙○○收執於桃園縣平鎮
    市○○○街六十七之一號五樓之住處，足以生損害於甲○○之權益及戶政機關對
    於身分管理之正確性。又丙○○於九十一年八月間利用在夜市做生意之機會，明
    知年籍不詳之「邱」姓成年人所交付之六十四張新版新臺幣（下同）一千元紙鈔
    ，均為偽造之通用貨幣，竟意圖供行使之用而收集之。嗣於同年九月六日二十三
    時許經警在桃園縣平鎮市○○○街、環南路口見丙○○行跡可疑，進行盤查，並
    在丙○○上開住處查獲變造之甲○○國民身分證一枚及如附表所示六十四張偽造
    之一千元通用紙幣，始悉上情。
二、案經桃園縣政府警察局桃園分局報請臺灣桃園地方法院檢察官偵查起訴。
    理  由
一、（一）變造國民身分證部分：據被告丙○○於本院審理中已坦承「（問：對於扣
    案之變造身分證一張，有何意見？）當時被查獲的就是這一枚，是別人跟我要相
    片，幫我做的，我自己不會做，是一個在夜市的人幫我做的，姓名我不知道，他
    沒有向我拿錢。」等事實，核與被害人甲○○於偵查中指述扣案之身分證為伊所
    有，但照片被換貼等語相符，並有在被告住處所查獲之扣案甲○○國民身分證可
    稽，被告既自承並不會變造身分證，僅交照片予另一姓名年籍不詳之成年人，由
    該姓名年籍不詳之成年人換貼照片等語，以此方式變造甲○○之國民身分證足以
    生損害於甲○○權益及戶政機關身分管理之正確性，是被告與該姓名年籍不詳之
    成年人共同基於變造國民身分證之犯意聯絡，復為行為之分擔事証明確，被告此
    部份犯行至堪認定。
    （二）意圖供行使之用而收集偽造之通用紙幣部分：被告固坦承扣案之六十四張
    一千元紙鈔為偽造之通用紙幣並在伊住處查獲等情，惟矢口否認有供行使之用而
    收集上開偽造之通用紙幣之意圖，辯稱：扣案之偽造一千元紙鈔係伊在夜市做生
    意時客人所給的，當時並不知情係偽鈔，後來才知道，並將該偽鈔放置住處抽屜
    ，並無使用，亦未想過要用云云；經查，扣案之六十四張一千元紙鈔均以彩色噴
    墨方式仿印，無凸版印紋凸起效果，部分以透明漆仿隱藏字及以螢光筆繪製仿紙
    張螢光纖維絲，紙質與真鈔不同，偽鈔號碼ＦＬ一六六一九一ＹＤ號、ＦＬ一九
    五一九一ＹＤ號、ＦＬ一九六一九一ＹＤ號、ＦＬ五六六一九一ＹＤ號、ＦＬ六
    一六一九一ＹＤ號、ＦＬ九五六一九一ＹＤ號者之水印以灰色墨在紙張背面仿造
    ，安全線以灰色墨或彩色噴墨在紙張背面仿製，另以燙印箔膜（含面額數字）仿
    鈔券正面五段裸露部分，無折光變色效果，左下角面額數字以亮光物質仿折光變
    色油墨，無變色效果，另一張無號碼者偽鈔無水印，安全線以彩色噴墨在紙張背
    面仿製，另以燙印箔膜（含面額數字）仿鈔券正面五段裸露部分，無折光變色效
    果，左下角無面額數字，其餘偽鈔水印以灰色墨在紙張背面仿造安全線以灰色墨
    或彩色噴墨在紙張背面仿製，另以燙印箔膜（含面額數字）仿鈔券正面五段裸露
    部分，無折光變色效果，左下角面額數字以燙印箔膜仿折光變色油墨，無折光變
    色反應，經中央銀行發行局鑑定均屬偽造之通用紙幣，有該局九十二年四月十五
    日臺央發字第○九二○○二四九○五號函在卷可稽，被告既於本院審理中自承當
    時有點收上開鈔票，亦無戴手套點等語，紙鈔數量如此龐大，理當謹慎點收，尤
    其該偽鈔紙質與真鈔不同，均無變色效果，甚有一張無鈔票號碼亦無左下角面額
    數字已如前述，被告係在夜市做生意之人，對於鈔票之偽造與否敏感度應高於常
    人，被告應係明知上開六十四張千元鈔票為偽造之通用紙幣始收受之；而被告對
    於偽鈔之來源始終辯詞反覆，先於警詢中稱扣案偽鈔係友人「阿豐」所有，於偵
    查中稱偽鈔係「謝進峰」所有，又於本院九十二年十月二十七日審理時稱係客人
    要向伊買手機用，後於本院同年十一月四日、十二月五日審理時改稱係「邱姓」
    客人託伊買毒品用云云，若未意圖供行使之用而收集之，何需狡詞掩飾，再者，
    被告於本院審理中陳稱客人把偽鈔交付予伊後就放在抽屜，放了一、二個月等語
    ，扣案六十四張偽鈔若按其面額使用，價值六萬四千元，數量龐大，放置期間長
    達一、二月，若非有行使之意圖而收集，理應交付警察機關另為處理，被告辯稱
    並未想過動用扣案偽鈔，亦不敢報警處理云云，顯屬事後脫罪之詞，無可採信，
    是本件被告意圖供行使之用而收集偽造之通用紙幣，事証明確，此部份犯行洵堪
    認定。
二、按國民身分證係証明國民身分之用，係屬刑法第二百十二條之其他相類證書，核
    被告丙○○所為，係犯刑法第二百十二條變造特種文書罪及第一百九十六條第一
    項後段意圖供行使之用而收集偽造之通用紙幣罪。被告與姓名年籍不詳之成年男
    子二人間，就前開變造甲○○國民身分證之犯行，有犯意之聯絡與行為之分擔，
    為共同正犯。又被告所犯上開二罪間，犯意各別，罪名不同，應分論併罰。被告
    於民國八十五年間曾因賭博罪、違反麻醉藥品管理條例、肅清煙毒條例等案件，
    經本院以八十五年訴字第一三三六號判處有期徒刑五月、有期徒刑四月、有期徒
    刑二年二月，定應執行有期徒刑二年九月確定，於八十七年十一月十一日假釋，
    刑期至八十九年五月五日屆滿以已執行完畢論，此有臺灣桃園地方法院檢察署刑
    案資料查註紀錄表、臺灣高等法院被告全國前案紀錄表各一份附卷可按，其於五
    年內再犯本件有期徒刑以上之罪，為累犯，應依刑法第四十七規定加重其刑。爰
    審酌被告犯罪之動機、目的、手段，有事實欄所示之前科，品性非佳、智識程度
    、犯罪所生之損害，及犯罪後僅坦承一部份犯罪等一切情狀，量處如主文所示之
    刑，並定其應執行之刑，以示懲儆。另扣案變造甲○○之國民身分證上所換貼被
    告「丙○○」照片一枚為被告所有供犯變造前開特種文書所用之物，業據被告供
    明在卷，又扣案六十四張一千元偽造之通用紙幣，不問屬於被告與否，應依刑法
    第二百條宣告沒收。
據上論斷，應依刑事訴訟法第二百九十九條第一項前段，刑法第二十八條、第二百十
二條、第一百九十六條第一項後段、第四十七條、第五十一條第五款、第三十八條第
一項第二款、第二百條，罰金罰鍰提高標準條例第一條前段，判決如主文。
本案經檢察官洪景明到庭執行職務。
中        華        民        國   九十二   年   十二   月     十九    日
                                臺灣桃園地方法院刑事第四庭
                                    審判長 法  官  陳世宗
                                           法  官  尹  良
                                           法  官  蘇昭蓉
右正本證明與原本無異。
如不服本判決，應於判決送達後十日內向本院提出上訴狀( 應附繕本 )，上訴於
臺灣高等法院。
                                           書記官  邱志堅
中        華        民        國   九十二   年   十二   月  二十二    日
附錄法條
中華民國刑法第一百九十六條
 (行使收集或交付偽造變造通貨、幣券罪)
行使偽造、變造之通用貨幣、紙幣、銀行券，或意圖供行使之用而收集或
交付於人者，處三年以上十年以下有期徒刑，得併科五千元以下罰金。
收受後方知為偽造、變造之通用貨幣、紙幣、銀行券而仍行使，或意圖供
行使之用而交付於人者，處五百元以下罰金。
第一項之未遂犯罰之。
中華民國刑法第二百一十二條
 (偽造變造特種文書罪)
偽造、變造護照、旅券、免許證、特許證及關於品行、能力服務或其他相
類之證書、介紹書，足以生損害於公眾或他人者，處一年以下有期徒刑、
拘役或三百元以下罰金。
附表：
編號
ＦＬ一六六一九一ＹＤ號二十四張、
ＦＬ一九五一九一ＹＤ號三張、
ＦＬ一九六一九一ＹＤ號一張、
ＦＬ五六六一九一ＹＤ號二張、
ＦＬ六一六一九一ＹＤ號七張、
ＦＬ九五六一九一ＹＤ號二張、
ＬＸ三七六五七九ＥＵ號一張、
ＬＸ五七九六五九ＥＵ號一張、
ＬＸ五九六七六九ＥＵ號一張、
ＬＸ六五七六九一ＥＵ號一張、
ＬＸ六五七六九七ＥＵ號一張、
ＬＸ六九五七一六ＥＵ號一張、
ＬＸ七五五六七五ＥＵ號一張、
ＬＸ七五五六七六ＥＵ號一張、
ＬＸ七五七一六九ＥＵ號二張、
ＬＸ七六七一五五ＥＵ號一張、
ＬＸ七六七六五一ＥＵ號一張、
ＥＭ三七九五九五ＥＵ號一張、
ＥＭ三七九五九六ＥＵ號一張、
ＥＭ三七九六九七ＥＵ號一張、
ＥＭ五七九六五五ＥＵ號一張、
ＥＭ七五五六五五ＥＵ號一張、
ＥＭ七五五六九九ＥＵ號一張、
ＥＭ七五七六一一ＥＵ號一張、
ＥＭ七五七六五六ＥＵ號一張、
ＥＭ七六七六一五ＥＵ號一張、
ＥＭ七九五七六九ＥＵ號二張、
ＥＵ六九五七一六ＧＷ號一張、
另一張無號碼。


司法院資訊處製作；財團法人民間司法改革基金會備份。
